臺灣雲林地方法院刑事判決　　　　　　　 96年度訴字第682號
公　訴　人　臺灣雲林地方法院檢察署檢察官
被　　　告　甲○○
　　　　　　　　　　（另案於台灣雲林第二監獄執行中）
上列被告因違反毒品危害防制條例案件，經檢察官提起公訴（96
年度毒偵字第293 號），嗣因被告就被訴事實為有罪之陳述，經
本院合議庭裁定由受命法官獨任適用簡式審判程序審理，本院判
決如下：
    主  文
甲○○施用第一級毒品，累犯，處有期徒刑壹年伍月，減為有期
徒刑捌月又拾伍日，扣案第一級毒品海洛因肆包（合計淨重零點
貳公克、空包裝總重壹點陸伍公克）均沒收銷燬之；又施用第二
級毒品，累犯，處有期徒刑拾月，減為有期徒刑伍月。應執行有
期徒刑壹年，扣案第一級毒品海洛因肆包（合計淨重零點貳公克
、空包裝總重壹點陸伍公克）均沒收銷燬之。
    事  實
一、甲○○前於民國86年間，因違反麻醉藥品管理條例案件，經
    臺灣臺北地方法院判處有期徒刑5 月確定；又因妨害風化案
    件，經該院判處有期徒4 月，上訴後，經臺灣高等法院及最
    高法院分別駁回上訴而告確定，上開案件並經定應執行刑為
    有期徒刑8 月確定。又其於87年間，因施用毒品案件，經本
    院裁定送觀察、勒戒後，認無繼續施用毒品之傾向而經釋放
    ，並由臺灣雲林地方法院檢察署檢察官於87年9 月18日，以
    87年度偵字第2728號為不起訴處分確定；復於88年間，因施
    用毒品案件，經本院裁定送觀察、勒戒後，認有繼續施用毒
    品之傾向，再裁定令入戒治處所施以強制戒治，於88年9 月
    28日因停止戒治、交付保護管束出所，嗣又經撤銷停止戒治
    ，再裁定令入戒治處所，執行所餘戒治期間，於90年11月5
    日因執行完畢經釋放出所，刑案部分則經本院以88年度訴字
    第155 號判處應執行有期徒刑1 月6 月確定，並與前開所犯
    違反麻醉藥品管理條例、妨害風化等案件所定應執行刑接續
    執行，於92年6 月6 日假釋出監，甫於92年7 月13日假釋期
    滿執行完畢。又其於前案強制戒治執行完畢釋放後5 年內，
    另於94年間因施用毒品案件，經本院於96年1 月29日以95年
    度訴緝字第46號判處應執行有期徒刑2 年，並於同年2 月26
    日確定。
二、詎其仍不知悔改，復分別基於施用第一級毒品海洛因及第二
    級毒品甲基安非他命之犯意，於95年11月20日，在雲林縣斗
    六市○○里○○鄰○○街22號之住處，以將第一級毒品海洛因
    摻水後置於針筒內注射身體，及將第二級毒品甲基安非他命
    置於玻璃球內用火燒烤後吸食煙霧等方式，分別施用第一級
    毒品海洛因及第二級毒品甲基安非他命各1 次。嗣於同日晚
    上9 時10分許，因另案為警在上址緝獲，當場扣得第一級毒
    品海洛因4 包（合計淨重0.2 公克、空包裝總重1.65公克）
    ，並經採尿送驗，因而查獲上情。
三、案經雲林縣警察局斗六分局報告臺灣雲林地方法院檢察署檢
    察官偵查起訴。
    理  由
一、按本件被告甲○○所犯係死刑、無期徒刑、最輕本刑為3 年
    以上有期徒刑以外之罪，其於準備程序就前揭被訴事實為有
    罪之陳述，經受命法官告知簡式審判程序之旨，並聽取其與
    公訴人之意見後，本院認無不得或不宜改依簡式審判程序進
    行之情事，依刑事訴訟法第273 條之1 第1 項、第284 條之
    1 規定，裁定本件由受命法官獨任進行簡式審判程序，合先
    敘明。
二、上揭犯罪事實，業據被告於警詢、偵訊及本院審理中均坦承
    不諱；且被告於95年11月20日經警採集之尿液，經送驗結果
    ，呈嗎啡及安非他命、甲基安非他命之陽性反應，亦有詮昕
    科技股份有限公司95年12月6 日報告編號5B280010號濫用藥
    物尿液檢驗報告、雲林縣警察局查獲煙毒、麻管嫌犯尿液送
    檢真實姓名登記簿、濫用藥物尿液檢驗檢體監管紀錄表各1
    份附卷可稽。另扣案白粉4 包，經送驗結果，均含第一級毒
    品海洛因成分，合計淨重0.2 公克、空包裝總重1.65公克，
    亦有法務部調查局96年2 月16日調科壹字第09623013240 號
    鑑定書1 份在卷可佐。綜上足認，被告前揭自白核與事實相
    符，應堪採為被告有罪之證據，則被告前開犯行均堪認定。
三、按犯毒品危害防制條例第10條施用第一、二級毒品之罪者，
    檢察官應聲請法院裁定，令被告入勒戒處所觀察、勒戒，經
    觀察、勒戒後，檢察官依據勒戒處分之陳報，認受觀察、勒
    戒人無繼續施用毒品傾向者，應即釋放，並為不起訴之處分
    ；認受觀察、勒戒人有繼續施用毒品之傾向者，檢察官應聲
    請法院裁定令入戒治處所強制戒治，其期間為6 個月以上，
    至無繼續強制戒治之必要為止，但最長不得逾1 年，強制戒
    治期滿，應即釋放，由檢察官為不起訴之處分。觀察、勒戒
    或強制戒治執行完畢釋放後，5 年內再犯第10條之罪者，應
    依一般刑事訴訟程序予以起訴論罪科刑，此觀諸毒品危害防
    制條例第20條第1 項、第2 項、第23條第1 項、第2 項規定
    自明。而被告若於5 年內已再犯，經依法追訴處罰，縱其第
    3 次（或第3 次以上）再度施用毒品之時間，在初犯經觀察
    、勒戒或強制戒治執行完畢釋放5 年以後，已不合於「5 年
    後再犯」之規定，且因已於「5 年內再犯」，顯見其再犯率
    甚高，原實施觀察、勒戒或強制戒治，已無法收其實效，即
    應依該條例第10條處罰（最高法院95年第7 次刑事庭會議決
    定可資參照）。查本件被告有如事實欄一部分所載施用毒品
    之前科紀錄，有臺灣高等法院被告前案紀錄表1 份在卷可考
    ，則被告再犯本件施用毒品犯行之時間，雖在前次強制戒治
    執行完畢釋放5 年後，惟其既已於5 年內再犯，並經依法追
    訴處罰，依前揭說明，本件自應依法論罪科刑。
四、核被告所為係犯毒品危害防制條例第10條第1 項之施用第一
    級毒品罪及同條第2 項之施用第二級毒品罪。其持有第一、
    二級毒品之行為為施用之高度行為所吸收，均不另論罪。又
    被告前於86年間，因違反麻醉藥品管理條例案件，經臺灣臺
    北地方法院判處有期徒刑5 月確定；又因妨害風化案件，經
    該院判處有期徒4 月，上訴後，經臺灣高等法院及最高法院
    分別駁回上訴而告確定，上開案件並經定應執行刑為有期徒
    刑8 月確定；其復因施用毒品案件，經本院以88年度訴字第
    155 號判處應執行有期徒刑1 月6 月確定，並與前揭案件所
    定應執行刑接續執行，於92年6 月6 日假釋出監，甫於92年
    7 月13日假釋期滿執行完畢，有前揭臺灣高等法院被告前案
    紀錄表可參，其受有期徒刑之執行完畢後5 年內，故意再犯
    本件均為有期徒刑以上之罪，均為累犯，應依刑法第47條第
    1 項之規定加重其刑。
五、本院審酌被告前因施用毒品，先後經觀察、勒戒、強制戒治
    及法院判刑確定，仍未戒絕毒品，再犯本件施用毒品犯行，
    顯見其無悔改之意，戒毒之意志不堅，有失政府制定毒品危
    害防制條例之立法美意，本不宜寬貸，惟念其施用毒品乃自
    戕一己之身體健康，尚未害及他人，犯後亦坦承犯行，態度
    良好等一切情狀，分別量處如主文所示之刑。又被告犯罪後
    ，中華民國九十六年罪犯減刑條例業於96年7 月4 日公布，
    同年月16日施行，查被告犯罪時間在96年4 月24日之前，且
    無該條例所規定限制減刑之除外情事存在，爰依該條例第2
    條第1 項第3 款、第7 條、第10條第1 項之規定，於裁判時
    分別減其宣告刑2 分之1 並定其應執行刑如主文所示，。
六、扣案第一級毒品海洛因4 包（合計淨重0. 2公克、空包裝總
    重1.65公克），包裝袋與毒品無法析離，均屬查獲之第一級
    毒品，爰依毒品危害防制條例第18條第1 項前段規定，予以
    宣告沒收銷燬。
據上論斷，應依刑事訴訟法第273 條之1 第1 項、第284 條之1
、第299 條第1 項前段，毒品危害防制條例第10條第1 項、第2
項、第18條第1 項前段，刑法第11條、第47條第1 項、第51條第
5 款，中華民國九十六年罪犯減刑條例第2 條第1 項第3 款、第
7 條、第10條第1 項，判決如主文。
本案經檢察官林俊言到庭執行職務。
中　　華　　民　　國　　96　　年　　10　　月　　29　　日
                  刑事第一庭    法  官  王雅苑
以上正本證明與原本無異。
如不服本判決，應於判決收受後10日內，向本院提出上訴狀（須
附繕本）。
                                書記官  譚系媛
中　　華　　民　　國　　96　　年　　10　　月　　29　　日
附錄本案論罪科刑法條全文：
毒品危害防制條例第10條第1 項
施用第一級毒品者，處6 月以上5 年以下有期徒刑。
